【裁判字號】    98,易,876
【裁判日期】    981120
【裁判案由】    詐欺等
【裁判全文】
臺灣彰化地方法院刑事判決               98年度易字第876號
公  訴  人  臺灣彰化地方法院檢察署檢察官
被      告  乙○○
                      32號
上列被告因詐欺案件，經檢察官提起公訴（98年度偵字第2926號
），本院合議庭裁定由受命法官獨任進行簡式審判程序，茲判決
如下：
    主  文
乙○○(一)犯詐欺取財罪，處有期徒刑陸月，如易科罰金，以新臺
幣壹仟元折算壹日。(二)又犯傷害罪，處拘役伍拾日，如易科罰金
，以新臺幣壹仟元折算壹日。(三)又犯恐嚇危害安全罪，處拘役伍
拾日，如易科罰金，以新臺幣壹仟元折算壹日。(二)(三)應執行拘役
捌拾伍日，如易科罰金，以新臺幣壹仟元折算壹日。
    事  實
一、乙○○係安美國際有限公司（下稱安美公司）之負責人，以
    經銷加工肉類等食品為主要業務，其公司前於民國97年11月
    至98年1 月間，陸續向上游紅政企業股份有限公司（下稱紅
    政公司）購貨，約達新臺幣（下同）1,200 萬元，已因資金
    短缺無資力支付而積欠紅政公司，紅政公司人員即向乙○○
    表明除非以現金或等同現金方式交易，否則拒絕繼續供貨予
    乙○○。詎乙○○竟基於意圖為自己不法所有之單一詐欺犯
    意，為能騙取紅政公司提供貨物予安美公司，思及新加坡商
    星展銀行股份有限公司（下稱星展銀行）曾給予安美公司50
    0 萬元之信用狀額度，在明知該額度僅係名義上之額度，若
    要實際申請使用信用狀支付貨款，須先向星展銀行繳存5 成
    比例之貨款金額，再由星展銀行承辦人員送交上級區域中心
    審核通過後，方得實際支用，然其已陷於上述資金短缺而無
    資力支付貨款之情況下，而無真意申請信用狀以支付貨款，
    乃先於98年2 月11日15時30分許，在紅政公司位於彰化縣芳
    苑鄉○○村○區○路12號之會議室，向代表紅政公司出面與
    其接洽之紅政公司廠長甲○○佯稱以：「下個月出貨... 你
    如果要開信用狀，我開1 張給你... 星展銀行500 萬，是信
    用狀... 信用狀開出錢就會給你... 」等語，而允諾將向星
    展銀行申請使用信用狀支付貨款，以騙取紅政公司繼續供貨
    給安美公司，紅政公司因而在98年2 月18日，出售火腿、肉
    排、培根等食品貨物（起訴書誤載此筆貨款金額為139,56 0
    元；然依紅政公司之統一發票，此筆金額總計應為13萬9,
    533 元，另依下述信用狀支付此筆之金額總計為13萬9,530
    元）予乙○○，乙○○為能博取紅政公司更多信任，以利其
    騙取大量貨物，乃存入7 萬元入其在星展銀行之帳戶內（帳
    號：000000000000號，戶名：安美公司），並檢附匯票承兌
    （付款）申請書兼驗收證明、開發國內遠（即）期不可撤銷
    信用狀兼撥款申請書（其上受益人均寫明係紅政公司，金額
    13萬9,530 元）等資料，向星展銀行申請以信用狀撥款支付
    上述98年2 月18日該筆貨款予紅政公司，星展銀行遂逐層審
    核通過而開立信用狀並撥款予紅政公司，乙○○見紅政公司
    已領得上述貨款，即承前犯意，接續於98年2 月19日，在其
    公司庫存量點貨明細一覽表（即其公司訂貨單）上載明「信
    用狀購買2/19～2/27止」等內容；及於98年2 月26日，在庫
    存量點貨明細一覽表上載明「信用狀最快星期五（按：即98
    年2 月27日）下午可領錢」等內容，傳真給紅政公司，並向
    紅政公司假稱：請繼續供貨，其會1 星期結算1 次，以前述
    申請信用狀之方式付款等語，紅政公司因見乙○○確以信用
    狀支付上述98年2 月18日之貨款，乃不疑有他，陷於錯誤而
    誤信乙○○係真意且有能力申請以信用狀方式支付貨款，而
    應允繼續供貨予乙○○，乙○○遂接續自98年2 月19日起，
    迄同年2 月26日止，陸續向紅政公司詐得進貨金額共計1,76
    萬4,732 元之貨物【98年2 月19日進貨金額為13萬5,908 元
    ；98年2 月20日進貨金額為42萬4,948 元；98年2 月23日進
    貨金額為41萬3,976 元；98年2 月24日進貨金額為36萬9,62
    0 元；98年2 月25日進貨金額為37萬3,880 元；98年2 月26
    日進貨金額為4 萬6,400 元】。嗣乙○○之前約於98年1 月
    間，交付予紅政公司之其中1 張支票（發票人：安美公司，
    發票日98年3 月1 日，面額100 萬元，付款行：台中商業銀
    行二林分行，票號：0000000 號；此支票係乙○○為償還安
    美公司前述在97年11月至98年1 月間積欠紅政公司之貨款，
    而簽發的其中1 張支票）於98年3 月2 日經紅政公司提示遭
    退票，紅政公司乃對乙○○資力有所疑慮，而拒絕繼續供貨
    予乙○○，乙○○見狀，復接續上開詐欺犯意，於98年3 月
    3 日，除在庫存量點貨明細一覽表上載明「此張訂購單為
    2/26 點 貨的數量表、今日我會去星展銀行辦理信用狀…信
    用狀金額為貳佰貳拾玖萬伍佰伍拾捌元」等內容傳真予紅政
    公司外，並傳真匯票承兌（付款）申請書兼驗收證明1 紙（
    其上填寫受益人紅政公司，金額229 萬558 元）予紅政公司
    ，表示已向星展銀行申請信用狀，以取信紅政公司，要求紅
    政公司再供貨予其公司，然經紅政公司向星展銀行確認，發
    現乙○○自始至終根本未將該張匯票承兌（付款）申請書兼
    驗收證明送交星展銀行承辦放款人員李秀霞審核，始知受騙
    上當，而未再供貨。
二、乙○○於98年3 月2 日15時許，因前開交付予紅政公司之支
    票退票，致紅政公司心生疑慮拒絕供貨，竟心生不滿，另基
    於恐嚇之犯意，以安美公司申設之00-0000000號電話撥打至
    紅政公司00-0000000號之電話，向甲○○恐嚇稱：我是故意
    跳票的... 你一定要這麼雞八嗎？看我拿槍打死你，看你老
    婆、小孩怎麼辦等語，致甲○○心生畏懼，致生危害於安全
    。
三、乙○○於98年4 月13日10時10分許，與其父親謝天輝一同至
    紅政公司位於彰化縣芳苑鄉○○村○區○路12號之辦公室內
    ，與甲○○協商還款出貨事宜時，雙方一言不合，乙○○竟
    另單獨基於傷害之犯意，徒手抓甲○○之右上臂，順勢掐住
    甲○○之頸部，致甲○○受有頸部擦傷、右上臂擦傷併瘀傷
    之傷害。嗣經甲○○報警而查悉上情。
四、案經紅政公司委由鄭秀珠律師及甲○○訴由彰化縣警察局芳
    苑分局報告臺灣彰化地方法院檢察署檢察官偵查起訴。
    理  由
一、程序部分：按除被告所犯為死刑、無期徒刑、最輕本刑為3
    年以上有期徒刑之罪或高等法院管轄第1 審案件者外，於刑
    事訴訟法第273 條第1 項程序進行中，被告先就被訴事實為
    有罪之陳述時，審判長得告知被告簡式審判程序之旨，並聽
    取當事人、代理人、辯護人及輔佐人之意見後，裁定進行簡
    式審判程序；除簡式審判程序及簡易程序案件外，第1 審應
    行合議審判，刑事訴訟法第273 條之1 第1 項、第284 條之
    1 分別定有明文。本案被告乙○○所犯係死刑、無期徒刑、
    最輕本刑為3 年以上有期徒刑以外之罪，並於本院行準備程
    序時就被訴事實為有罪之陳述，經受命法官告知簡式審判程
    序之旨，並聽取其與公訴人之意見後，本院認無不得或不宜
    改依簡式審判程序進行之處，爰依上揭規定，裁定本案由受
    命法官獨任進行簡式審判程序，合先敘明。
二、實體部分：
（一）上開犯罪事實，業據被告乙○○於本院98年10月8 日準備
      程序、98年11月6 日本院審理時坦承不諱，核與證人即告
      訴人甲○○於警詢及偵查中具結證述【各見芳警分偵字第
      0980005607號警卷第11至20頁、芳警分偵字第0980007056
      號警卷第1 至6 頁、98年度偵字第2926號卷第9 至10頁、
      第53至54頁、第223 頁】、證人即被告父親謝天輝於警局
      及偵查中具結證述【見芳警分偵字第0980007056號警卷第
      11至12頁】之情節大致相符。其所涉詐欺取財部分，並有
      安美公司於台中商業銀行帳號0000000 號帳戶之開戶及拒
      絕往來資料、歷史交易明細【見本院卷】、紅政公司98年
      2 月18日統一發票2 張【見本院卷】、紅政公司客戶對帳
      單1 紙、紅政公司98年2 月19日至98年2 月26日之銷貨單
      影本計19張【見同上偵卷第181 頁至193 頁】、證人甲○
      ○提出之98年2 月11日15時30分許與被告之對話錄音譯文
      【見同上偵卷第198 頁】、星展銀行98年9 月17日（98）
      星展彰發字第34號函檢附之被告上開星展銀行帳戶申設資
      料、往來明細查詢報表、開發國內遠（即）期不可撤銷信
      用狀兼撥款申請書、安美公司營利事業登記證【見本院卷
      】、上述發票日為98年3 月1 日之支票及退票理由單影本
      各1 張【見同上偵卷第194 頁】、被告分別於98年2 月19
      日、98年2 月26日傳真予紅政公司之庫存量點貨明細一覽
      表各1 張【見芳警分偵字第0980005607號警卷第28、31頁
      】、被告於98年3 月3 日傳真予紅政公司之庫存量點貨明
      細一覽表1 張【見同上偵卷第203 頁】在卷可稽；其所涉
      恐嚇部分，並有紅政公司00-0000000號電話於98年3 月2
      日之通聯紀錄1 份【見同上偵卷第214 至215 頁】；其所
      涉傷害部分，並有財團法人彰化基督教醫院二林分院出具
      之診斷書1 紙在卷可稽。堪認被告自白其涉犯本件詐欺取
      財、恐嚇及傷害之犯行，核與事實相符。至證人甲○○固
      於警詢、告訴代理人鄭秀珠律師固於98年10月8 日準備程
      序稱被告上開自98年2 月19日起，迄98年2 月26日止陸續
      向告訴人紅政公司進貨之金額共計為176 萬4,532 元等語
      ，及蒞庭檢察官於同日準備程序亦更正起訴書記載之該項
      金額為176 萬4,532 元。然查，本院審酌卷附上揭紅政公
      司該期間之客戶對帳單及銷貨單，其上記載之銷貨金額合
      計係176 萬4,732 元，佐以證人甲○○亦於偵訊具結證述
      ：「乙○○用信用狀騙我，因為第1 次的139530元的信用
      狀有兌現，我才繼續出貨至1,764,732 元的貨款等語【見
      同上偵卷第53頁】，足徵此期間被告向告訴人紅政公司進
      貨之金額應為17,6萬4,732 元始正確，附此敘明。綜上，
      應認本件事證明確，被告犯行均堪認定。
（二）核被告所為，係犯刑法第339 條第1 項之詐欺取財罪、第
      305 條恐嚇危害安全罪、第277 條第1 項傷害罪。按數行
      為於密切接近之時間、地點實施，侵害同一法益，各行為
      間之獨立性均極為薄弱，依社會一般觀念，在時空差距上
      ，難以強行分開；在刑法評價上，應視為數個舉動之接續
      施，合為包括之一行為予以評價，較為合理。查，被告基
      於一個詐欺犯意，對告訴人紅政公司為多次詐騙行為，使
      紅政公司上開期間陸續出貨予被告之情形，客觀上雖有數
      行為，然此係被告於密接之時間、地點，對告訴人侵害同
      一法益，基於同一機會、方法，本於單一決意陸續完成，
      應視為數個舉動之接續施行，為接續犯，應僅論以一詐欺
      取財罪。被告所犯上開詐欺取財、恐嚇危害安全、傷害3
      罪間，犯意各別，行為互殊，應予分論並罰。
（三) 爰審酌被告以詐騙手法圖得告訴人紅政公司之貨物，損害
      告訴人之財產權，並恐嚇、傷害告訴人甲○○之生命、身
      體安全，行為可議，尚未與告訴人紅政公司及甲○○達成
      和解，並參酌其犯罪動機、目的、手段，犯罪所生危害、
      智識程度、生活狀況，及並無前科，有臺灣高等法院被告
      前案紀錄表1 紙附卷可按，素行良好、犯後於偵查之初並
      未承認犯行，嗣後能坦承犯行，到庭態度尚屬良好等一切
      情狀，爰分別量處如主文所示之刑，並均諭知易科罰金之
      折算標準，及就判處拘役之部分，定應執行刑，並諭知易
      科罰金之折算標準，以資懲儆。
據上論斷，應依刑事訴訟法第273條之1第1項、第299條第1項前
段、刑法第339 條第1 項、第305 條、第277 條第1 項、第41條
第1 項、第51條第6 款，刑法施行法第1 條之1 第1 項、第2項
前段，判決如主文。
本案經檢察官陳建佑到庭執行職務。
中    華    民    國    98    年    11    月    20    日
                    刑事第二庭   法  官  吳芙如
以上正本證明與原本無異。
如不服本判決應於收受判決後10日內向本院提出上訴書狀，並應
敘述具體理由；其未敘述上訴理由者，應於上訴期間屆滿後20日
內向本院補提理由書（均須按他造當事人之人數附繕本）「切勿
逕送上級法院」。
告訴人或被害人對於判決如有不服具備理由請求檢察官上訴者，
其上訴期間之計算係以檢察官收受判決正本之日期為準。
中    華    民    國    98    年    11    月    20    日
                                  書記官  林明俊
附錄本案論罪科刑法條全文：
中華民國刑法第339條
（普通詐欺罪）
意圖為自己或第三人不法之所有，以詐術使人將本人或第三人之
物交付者，處 5 年以下有期徒刑、拘役或科或併科 1 千元以下
罰金。
以前項方法得財產上不法之利益或使第三人得之者，亦同。
前二項之未遂犯罰之。
中華民國刑法第305條
（恐嚇危害安全罪）
以加害生命、身體、自由、名譽、財產之事，恐嚇他人致生危害
於安全者，處 2 年以下有期徒刑、拘役或 3 百元以下罰金。
中華民國刑法第277條
（普通傷害罪）
傷害人之身體或健康者，處 3 年以下有期徒刑、拘役或 1 千元
以下罰金。
犯前項之罪因而致人於死者，處無期徒刑或 7 年以上有期徒刑
；致重傷者，處 3 年以上 10 年以下有期徒刑。


司法院資訊處製作；財團法人民間司法改革基金會備份。
